臺灣宜蘭地方法院民事裁定　　　　　　 100年度監宣字第45號
聲　請　人　游呂秀員
上列聲請人聲請監護宣告事件，本院裁定如下：
    主  文
宣告游勝傑（男，民國○○年○月○日生，身分證統一編號：Ｚ0
00000000，住宜蘭縣蘇澳鎮○○路○段三二五號）為受監護宣告
之人。
選定游呂秀員（女，民國○○○年○月○日生，身分證統一編號
：Ｚ000000000）為受監護宣告之人游勝傑（男，民國○○年○月
○日生，身分證統一編號：Ｚ000000000，住宜蘭縣蘇澳鎮○○路
○段三二五號）之監護人。
指定游贊薰（男，民國○○○年○月○日生，身分證統一編號：
Ｚ000000000）為會同開具財產清冊之人。
聲請程序費用新臺幣壹仟元由受監護宣告之人負擔。
    理  由
一、聲請意旨略以：應受監護宣告之人游勝傑（男，民國○○年
    ○月○日生，身分證統一編號：Ｚ000000000，住宜蘭縣蘇澳
    鎮○○路○段三二五號）因車禍腦傷及四肢癱瘓等，現已不
    能為意思表示或受意思表示及不能辨識其意思表示之效果。
    聲請人游呂秀員為應受監護宣告之人游勝傑之母，爰依民法
    第十四條第一項聲請准予宣告游勝傑為受監護宣告之人，且
    為維護應受監護宣告之人之各項權益，爰請併予選定聲請人
    游呂秀員擔任應受監護宣告之人游勝傑之監護人，並指定應
    受監護宣告之人之兄游贊薰為會同開具財產清冊之人等語。
    並提出戶籍謄本、財團法人羅許基金會羅東博愛醫院（下稱
    羅東博愛醫院）診斷證明書、應受監護宣告之人游勝傑之九
    十九年度綜合所得稅各類所得資料清單、財產歸屬資料清單
    、中華民國身心障礙手冊及親屬會議聲明書在卷為證。
二、按對於因精神障礙或其他心智缺陷，致不能為意思表示或受
    意思表示，或不能辨識其意思表示之效果者，法院得因本人
    、配偶、四親等內之親屬、最近一年有同居事實之其他親屬
    、檢察官、主管機關或社會福利機構之聲請，為監護之宣告
    。民法第十四條第一項定有明文。
三、本院審驗應受監護宣告之人游勝傑之心神狀況，並採用羅東
    博愛醫院於民國一百年八月十日以羅博醫字第一０００八０
    ００五七號函覆，由精神科主治醫師杜明哲製作之精神鑑定
    報告書所載：(一)應受監護宣告之人游勝傑於九十九年三月二
    十日騎乘機車發生車禍，送至陽明大學附設醫院急救時，意
    識清楚，其後轉至振興醫院開刀並接受臺北榮民總醫院神經
    重建中心治療，期間診斷為頸部第四節脊椎損傷；(二)應受監
    護宣告之人接受第二節至第五節頸椎椎板切除術併後外側自
    體骨移植融合術後，仍呈現上肢運動顯著受限（無法抵抗重
    力運動）及軀幹、下肢完全癱瘓，另自九十九年八月開始出
    現多次癲癇發作後，認知功能逐漸退化，生活功能（進食、
    便溺、沐浴、穿衣、移位）均須仰賴他人協助；(三)應受監護
    宣告之人於一百年八月一日接受鑑定時，未置放鼻胃管、尿
    管或氣管內管，雙手平放胸口無法動作，依葛拉斯哥昏迷指
    數為可自主睜眼，具短暫自發性語言但無法達到接受或表達
    意思之目的，對疼痛刺激有反應且有憤怒表情，因其封閉狀
    態及完全無意思表達能力，無客觀跡象顯示其能瞭解施測者
    之任何意向，亦無證據顯示其具備定向力、記憶力、計算能
    力、抽象思考力及判斷力等大腦認知功能；(四)整體評估應受
    監護宣告之人為器質性大腦症候群，致喪失為意思表示或受
    意思表示或辨識其意思表示效果之能力等情，認應受監護宣
    告之人游勝傑現因心智缺陷而不能為意思表示或受意思表示
    及不能辨識其意思表示之效果，爰依首揭法條規定，宣告游
    勝傑為受監護宣告之人。
四、次按，受監護宣告之人應置監護人。法院為監護之宣告時，
    應依職權就配偶、四親等內之親屬、最近一年有同居事實之
    其他親屬、主管機關、社會福利機構或其他適當之人選定一
    人或數人為監護人，並同時指定會同開具財產清冊之人。法
    院選定監護人時，應依受監護宣告之人之最佳利益，優先考
    量受監護宣告之人之意見，審酌一切情狀，並注意下列事項
    ：(一)受監護宣告之人之身心狀態與生活及財產狀況；(二)受監
    護宣告之人與其配偶、子女或其他共同生活之人間之情感狀
    況；(三)監護人之職業、經歷、意見及其與受監護宣告之人之
    利害關係；(四)法人為監護人時，其事業之種類與內容，法人
    及其代表人與受監護宣告之人之利害關係。民法第一千一百
    十條、第一千一百十一條第一項、第一千一百十一條之一分
    別定有明文。查聲請人游呂秀員已陳明願任受監護宣告之人
    之監護人，本院亦認聲請人為受監護宣告之人游勝傑之母，
    具監護其子之意願與能力，當認其可為受監護宣告之人之利
    益全力監護，故由聲請人游呂秀員擔任受監護宣告之人游勝
    傑之監護人，應合於受監護宣告之人之最佳利益。至游贊薰
    則為應受監護宣告之人游勝傑之兄，指定由其擔任會同開具
    財產清冊之人，本院亦認其能維護受監護宣告之人之最佳利
    益且利於執行會同開具財產清冊之責。秉此，本院基於受監
    護宣告之人游勝傑之最佳利益，並參酌應受監護宣告之人之
    其他親屬之意願，復查無不宜由聲請人游呂秀員監護受監護
    宣告之人游勝傑及由游贊薰擔任會同開具財產清冊之人之法
    定事由，爰依法併予選定聲請人游呂秀員擔任受監護宣告之
    人游勝傑之監護人，並指定游贊薰為會同開具財產清冊之人
    如主文。
五、依民事訴訟法第六百零八條第一項，裁定如主文。
中    華    民    國   100    年    8     月    31    日
                  臺灣宜蘭地方法院家事法庭
                      法  官  陳嘉年
以上正本與原本無異。
本裁定監護宣告部分不得抗告；如不服本裁定關於選定監護人及
指定會同開具財產清冊之人等部分，應於裁定送達後10日內向本
院提出抗告狀（應附繕本）。
中    華    民    國   100    年    8     月    31    日
                      書記官  吳慧芳